【裁判字號】    99,上訴,561
【裁判日期】    990421
【裁判案由】    違反槍砲彈藥刀械管制條例
【裁判全文】
臺灣高等法院刑事判決                 99年度上訴字第561號
    上  訴  人
    即  被  告  甲○○
    選任辯護人  王令冠  律師
上列上訴人因槍砲彈藥刀械管制條例案件，不服臺灣板橋地方法
院98年度訴字第3604號，中華民國98年12月23日第一審判決（起
訴案號：臺灣板橋地方法院檢察署98年度偵字第7876號），提起
上訴，本院判決如下：
    主      文
上訴駁回。
    犯罪事實及理由
壹、本院審理結果，認第一審依想像競合犯規定論處被告甲○○
    觸犯槍砲彈藥刀械管制條例第8 條第4 項未經許可持有可發
    射子彈具有殺傷力槍枝罪，判處有期徒刑3 年6 月，併科罰
    金新臺幣（下同）10萬元，並諭知罰金易服勞役折算標準為
    新臺幣1 千元折算1 日；扣案仿BERETTA 廠M9型半自動改造
    手槍1 枝（含彈匣1 個、槍枝管制編號0000000000號）、口
    徑0.25吋制式子彈3 顆、口徑12GAUGE 制式霰彈13顆均沒收
    。除應更正被告持有的初始時間為民國（下同）91年、92年
    間，持有的緣由為不詳姓名之人因積欠被告債款而質押予被
    告之外，原審認事用法及量刑均無不當，應予維持，並引用
    附件第一審判決書記載的犯罪事實、證據及理由。
貳、被告上訴意旨略以：「坦承持有槍彈的犯罪事實，但本案與
    台灣桃園地方法院98年度審訴字第1991號、台灣板橋地方法
    院97年度訴字第4471號即本院99年度上訴字第172 號等槍砲
    案件屬於同一案件，本案應不受理。」等語。
、被告及辯護人對於卷證的證據能力均表示無意見（本院準備
    程序筆錄6 頁）。
肆、就上訴意旨，補充判決理由如下：
一、經調閱上訴意旨所指相關案卷判決，經核並無同一案件重覆
    審理的事實：
（一）台灣桃園地方法院98年度審訴字第1991號即98年訴字第12
      35號判決的犯罪事實：
      時間：民國90、91年間某日（排除甲○○自91年2 月2日
            起至91年2 月27日止、91年12月28日起至同年月31
            日止，在監所期間）。
      地點：臺北市○○區○○路某處。
      行為：被告收受「林家慶」交付可發射子彈具有殺傷力仿
            BERETTA 廠M9型半自動手槍製造並換裝土造金屬槍
            管而成的改造手槍1 把（含彈匣，槍枝管制編號00
            00000000號）、具殺傷力口徑9mm 制式子彈6 顆、
            具殺傷力非制式子彈6 顆（以金屬彈殼組合直徑9.0
            ±0.5mm金屬彈頭）、具殺傷力非制式子彈1 顆（
            以金屬彈殼組合直徑9.0mm 金屬彈頭）而持有。
      查獲：97年11月22日晚間9 時45分許。
            桃園縣桃園市○○路○ 段33號前。
            扣得上述槍、彈及不具殺傷力子彈2 顆。
（二）台灣板橋地方法院97年度訴字第4471號即本院99年度上訴
      字第172 號判決的犯罪事實：
      時間：91年間。
      地點：臺北縣三重市○○路附近。
      行為：被告向綽號「家慶」男子，「購入」具殺傷力改造
            槍枝1 枝（含彈匣1 個、槍枝管制編號0000000000
            號）、制式子彈2 顆（其中1 顆於鑑驗時經試射而
            滅失，餘1 顆），改造子彈一顆（於鑑驗時經試射
            而滅失）。
      查獲：97年7 月8 日下午4 時許。
            臺北縣三重市○○路二段、車路頭街路口。
            扣得上述槍彈。
（三）本案犯罪事實：
      時間：91年、92年間（偵92、116頁）。
      地點：不詳。
      行為：供稱綽號「家慶」之人因積欠被告債款而質押予被
            告，因而非法持有具有殺傷力仿BERETTA 廠M9型換
            裝土造金屬槍管而可供正常擊發子彈改造手槍1 枝
            （含彈匣1 個，槍枝管制編號0000000000號），與
            具有殺傷力金屬彈殼組合直徑8.8 ±0.5mm 金屬彈
             頭非制式子彈3 顆、口徑0.25吋制式子彈5 顆、
            口徑7.62mm制式子彈1 顆、口徑12GAUGE 制式霰彈
            20顆。
      查獲：98年3 月8 日23時30分許。
            臺北縣土城市○○路138 號前，被告所駕駛B2-999
            0 號牌自小客車，及另停放於臺北縣三重市○○路
            ○ 段147 號前5771-TJ 號牌自小客車。
            先後扣得上述槍彈。
      上述3 案件，不論取得槍彈的時間、地點、緣由、種類及
      數量，均不相同；況且，前兩案件被告所持有的槍彈，已
      分別於97年7 月及11月間，為警查獲、扣案。
      依本院被告前案紀錄表顯示被告曾有8 件違反槍砲彈藥刀
      械管制條例案件，本案為第9 件。被告對於此一事實並不
      爭執（本院準備程序筆錄）。足證被告於前案持有槍彈經
      警查扣後，仍另非法持有本案槍彈。
二、被告於偵查中供陳：於91、92年間，自綽號「嘉慶」之人，
    收受改造手槍1 支、各式子彈29顆等語（偵116 頁）；但本
    案查獲時，警方除扣得上述槍彈外，並扣得半自動手金屬滑
    套、金屬槍身與金屬彈匣1 支、CLOCK 、COLT滑套槍身彈匣
    各1 支及土造槍管半成品等物。查獲時被告所持有的槍彈數
    量較被告坦承於91年、92年間持有初始的數量猶多。就此被
    告供稱是於97年7 月間，購自於網路等語（偵116 頁）。
    顯然被告非法持有槍彈的行為，非但一再不斷實行而且持有
    的數量並持續增加。被告辯稱本案與其他各案屬於同一案件
    ，不能採信。
三、被告辯稱：本案槍彈來源與前述案件相同，收受自綽號「家
    慶」（或「林家慶」）男子（本院準備程序筆錄2-4 頁）等
    語。經查：
（一）被告於91、92年間即已取得、持有扣案槍彈；而被告所稱
      「林家慶」男子，不僅否認交付槍彈予被告的行為，並且
      被告與林家慶於94年間才在獄中認識，在此之前2 人並不
      認識等情，已經被告與林家慶明確供承（偵25181 卷96、
      97，本院準備程序筆錄4頁 ）。
      被告辯稱本案槍彈於91、92年間取自「林家慶」等語，不
      可採信。
（二）證人林家慶於偵查中否認交付槍彈予被告的事實之後，檢
      察官訊問被告：「之前是否說林家慶放了槍和子彈在你處
      所？」被告明確答稱：「同車的朋友叫我這樣講，另外兩
      個我不知道名字。槍和子彈是誰的我不知道，同車的人叫
      我推給霸王（林家慶）。」等語（偵25181 卷99；本院準
      備程序筆錄4-5 頁）。
      既已特定所指「林家慶」之人即為於獄中認識的「林家慶
      」，並經檢察官依被告的描述傳喚到庭，卻又辯稱該人應
      為「林嘉慶」，並非到庭的「林家慶」，推諉飾卸之詞，
      不足採信；況且，縱使另有其人，前述3 案件被告非法持
      有槍彈的時地物事由既均不同，自無曾經裁判的問題可言
      ，已如前述。
四、被告其餘辯解均經原判決審認不可採信並詳細論駁，不再一
    一論述。
五、此外、於本院審理並無更積極有利於被告的證據可供調查、
    審理。被告上訴指稱原判決不當，無理由，應予駁回。
伍、適用法律：
    刑事訴訟法第373條、第368條。
中    華    民    國    99    年    4     月    21    日
                  刑事第六庭  審判長法  官  林明俊
                                    法  官  吳淑惠
                                    法  官  郭豫珍
以上正本證明與原本無異。
如不服本判決，應於收受送達後10日內向本院提出上訴書狀，其
未敘述上訴之理由者並得於提起上訴後10日內向本院補提理由書
（均須按他造當事人之人數附繕本）「切勿逕送上級法院」。
                                    書記官  胡勤義
中    華    民    國    99    年    4     月    22    日
附錄：本案論罪科刑法條全文
槍砲彈藥刀械管制條例第8條
未經許可，製造、販賣或運輸鋼筆槍、瓦斯槍、麻醉槍、獵槍、
空氣槍或第 4 條第 1 項第 1 款所定其他可發射金屬或子彈具
有殺傷力之各式槍砲者，處無期徒刑或 5 年以上有期徒刑，併
科新臺幣 1 千萬元以下罰金。
未經許可，轉讓、出租或出借前項所列槍枝者，處 5 年以上有
期徒刑，併科新臺幣 1 千萬元以下罰金。
意圖供自己或他人犯罪之用，而犯前二項之罪者，處無期徒刑或
 7 年以上有期徒刑，併科新臺幣 1 千萬元以下罰金。
未經許可，持有、寄藏或意圖販賣而陳列第 1 項所列槍枝者，
處 3 年以上10 年以下有期徒刑，併科新臺幣 700 萬元以下罰
金。
槍砲彈藥刀械管制條例第12條
未經許可，製造、販賣或運輸子彈者，處 1 年以上 7 年以下有
期徒刑，併科新台幣 500 萬元以下罰金。
未經許可，轉讓、出租或出借子彈者，處 6 月以上 5 年以下有
期徒刑，併科新台幣 300 萬元以下罰金。
意圖供自己或他人犯罪之用，而犯前二項之罪者，處 3 年以上
10 年以下有期徒刑，併科新台幣 700 萬元以下罰金。
未經許可，持有、寄藏或意圖販賣而陳列子彈者，處 5 年以下
有期徒刑，併科新台幣 300 萬元以下罰金。

司法院資訊處製作；財團法人民間司法改革基金會備份。
